臺灣臺南地方法院刑事判決　　　　　　 96年度簡上字第282號
上　訴　人
即　被　告　乙○○
上列上訴人因違反著作權法案件，不服本院中華民國96年5月3日
96年度簡字第1201號第一審簡易判決（聲請簡易判決處刑案號：
96年度偵字第2419號），提起上訴，本院管轄之第二審合議庭判
決如下：
    主  文
原判決撤銷。
乙○○明知係侵害著作財產權之重製光碟而散布，處有期徒刑陸
月，如易科罰金，以新臺幣壹仟元折算壹日，減為有期徒刑參月
，如易科罰金，以新臺幣壹仟元折算壹日，緩刑貳年。扣案違法
重製之「幻星神」光碟拾壹片均沒收。
    事  實
一、乙○○明知「幻星神」電視節目之視聽著作，係弘恩文化事
    業有限公司（下稱弘恩公司）在臺灣所享有著作財產權之著
    作物，未經弘恩公司之同意或授權，不得散布違法重製之著
    作物，且明知其向不詳人士買入之以空白光碟片重製之「幻
    星神」光碟片11片為侵害著作財產權之重製光碟，竟仍在其
    臺南市○區○○○路36號住處，利用電腦及網路設備，連接
    雅虎奇摩拍賣網站，以其所申設之gn00000000帳號，於網路
    上張貼拍賣上開違法重製光碟片之訊息，嗣於95年10月24
    日由弘恩公司之法務人員丙○○以新臺幣（下同）450元（
    含運費）之價格標得，並於同年月26日付款至乙○○所申設
    之臺南大同路郵局帳戶（帳號為00000000000000號），乙○
    ○則於95年10月30日將前述侵害著作財產權之重製「幻星神
    」光碟11片寄送丙○○，經丙○○檢視確認其為違法之重製
    光碟，乃報警處理而查獲上情，並扣得違法重製之「幻星神
    」光碟11片。
二、案經弘恩公司訴由內政部警政署保安警察第二總隊第一大隊
    第三中隊報告臺灣臺南地方法院檢察署檢察官聲請簡易判決
    處刑。
　　理  由
一、按「被告以外之人於審判外之言詞或書面陳述，除法律有規
    定者外，不得作為證據。」；又「被告以外之人於審判外之
    陳述，雖不符前四條之規定，而經當事人於審判程序同意作
    為證據，法院審酌該言詞陳述或書面陳述作成時之情況，認
    為適當者，亦得為證據。」，刑事訴訟法第159條第1項、第
    159條之5第1項分別定有明文。經查本件告訴代理人即證人
    丙○○於警詢及檢察官偵查中所為之陳述，雖為審判外之陳
    述，惟業經被告於本院審判程序表示同意作為證據，且上開
    證人之證述與被告自白相符，審酌其作成時之情況，應無不
    當，參照首揭法條規定，得為證據。
二、訊據被告對於上開事實坦承不諱，核與告訴代理人丙○○證
    述被告在雅虎奇摩網站販售弘恩公司著作物「幻星神」影音
    光碟，由伊購得（見偵卷第6頁）之情節相符，復有雅虎奇
    摩拍賣網站帳號gn00000000號申請人資料、被告於雅虎奇摩
    拍賣網站販售「幻星神」拷貝影音光碟之網頁列印資料、被
    告與丙○○交易盜拷「幻星神」影音光碟之電子郵件、匯款
    資料、寄送信封、被告郵局帳戶交易明細、「幻星神」錄影
    節目審查合格證明書、授權合約書，及保護智慧財產權警察
    大隊上開盜版影音光碟11片之扣押物品清單等在卷可稽，被
    告前揭犯行，足堪認定。
三、核被告所為，係犯著作權法第91條之1第3項明知係侵害著作
    財產權之重製光碟而散布罪。原判決以該罪論之，並審酌被
    告素行尚佳、所得利益非多，但侵害他人著作財產權，危害
    社會經濟秩序，且未能與被告和解，量處被告有期徒刑6月
    ，併諭知易科罰金之折算標準，其認事用法並非無見；且上
    訴人以其僅出售1套，目前仍就讀大學為由，指摘原審量刑
    過重而提起上訴，又非有理由；惟被告犯罪行為發生在96
    年4月24日前，所犯罪名及其宣告刑，均合於中華民國96年
    罪犯減刑條例減刑要件，原審未及審酌，仍有未洽，自應由
    本院予以撤銷改判。爰審酌被告因認購買之違法重製光碟無
    留存之必要而上網拍賣之犯罪動機、手段、所生之危害，及
    犯後坦承犯行之一切情狀，量處如主文所示之刑，併減其刑
    ，及諭知易科罰金之折算標。又被告前未曾因故意犯罪受有
    期徒刑以上刑之宣告，有臺灣高等法院被告前案紀錄表在卷
    可稽；且被告已賠償弘恩公司65,000元，有96年8月7日和解
    書在卷可按，顯見被告深具悔意，經此教訓，應知警惕而無
    再犯之虞，本院因認所宣告之刑，以暫不執行為適當，爰併
    予宣告緩刑2年，以啟自新。至扣案「幻星神」重製光碟11
    片係供被告犯罪所用，不問屬於犯人與否，均應依著作權法
    第98條規定沒收。
據上論斷，應依刑事訴訟法第455條之1第1項、第3項、第369條
第1項前段、第364條、第299條第1項前段，著作權法第91條之1
第3項、第98條，刑法第11條、刑法第41條第1項前段、第74條第
1項第1款，中華民國96年罪犯減刑條例第2條第1項第3款、第7條
，判決如主文。
本案經檢察官甲○○到庭執行職務。
中　　華　　民　　國　　96　　年　　9 　　月　　27　　日
　　　　　　　　　刑事第十二庭  審判長法  官  侯明正
                                      法　官　程克琳
                                      法  官  魏玉英
以上正本證明與原本無異。
本件不得上訴。
                                      書記官　曾盈靜
中　　華　　民　　國　　96　　年　　9　　月　　27　　日
附錄本案論罪科刑法條全文：
著作權法第91條之1
擅自以移轉所有權之方法散布著作原件或其重製物而侵害他人之
著作財產權者，處3年以下有期徒刑、拘役，或科或併科新臺幣
50萬元以下罰金。
明知係侵害著作財產權之重製物而散布或意圖散布而公開陳列或
持有者，處3年以下有期徒刑，得併科新臺幣7萬元以上75萬元以
下罰金。
犯前項之罪，其重製物為光碟者，處6月以上3年以下有期徒刑，
得併科新臺幣20萬元以上2百萬元以下罰金。但違反第87條第4款
規定輸入之光碟，不在此限。
犯前二項之罪，經供出其物品來源，因而破獲者，得減輕其刑。
